【裁判字號】    98,簡上,16
【裁判日期】    980819
【裁判案由】    毀棄損壞等
【裁判全文】
臺灣臺東地方法院刑事判決              98年度簡上字第16號
上  訴  人  臺灣臺東地方法院檢察署檢察官
被      告  甲○○
上列上訴人因被告毀棄損壞等案件，不服本院中華民國98年6月5
日98年度東簡字第142號簡易判決（聲請簡易判決處刑案號：臺
灣臺東地方法院檢察署98年度偵字第395號），提起上訴，本院
管轄之第二審合議庭判決如下：
    主  文
上訴駁回。
    犯罪事實及理由
一、本案經審理結果，認原審以被告於民國98月1月30日凌晨4時
    30分許，在臺東縣卑南鄉○○村○○路一帶燃放鞭炮，遭鄰
    居丙○○○制止，一時心生不滿，竟基於毀棄損壞之犯意，
    前往臺東縣卑南鄉○○村○○路162號丙○○○住處前，腳
    踹該處大門，毀損大門玻璃，玻璃碎片刺中站在門後之丙○
    ○○，致丙○○○左大腿受有開放性傷口約2公分之傷害，
    認被告所為，係犯刑法第354條之毀損他人物品罪及同法第
    284條第1項前段之過失傷害罪。被告毀損告訴人丙○○○位
    在臺東縣卑南鄉○○村○○路162號住處大門玻璃，並因碎
    裂之玻璃噴濺飛灑，同時致告訴人受有左大腿開放性之傷害
    ，係以一行為同時觸犯上開二罪名，為想像競合犯，依刑法
    第55條從一重之毀損他人物品罪處斷，判處被告拘役20日，
    及諭知易科罰金之折算標準。經核其認事用法部分並無不當
    ，應予維持，並引用原審刑事簡易判決書之事實、證據及理
    由（如附件）。
二、上訴意旨略以：被告比鄰告訴人而居，極易再度攻擊告訴人
    ，告訴人之精神備受折磨，且發生時起，迄未賠償告訴人所
    受損害，顯乏悔意，原審僅量處拘役20日，殊無儆戒之效等
    語。
三、按法官於有罪判決中，究應如何量處罪刑，均為實體法賦予
    審理法官刑罰之裁量權事項，法官行使此項裁量權，自得依
    據個案情節，參諸刑法第57條所定各款犯罪情狀之規定，於
    該法定刑度範圍內，基於合義務性之裁量，量處被告罪刑。
    質言之，法官為此量刑之裁量權時，除不得逾越法定刑或法
    定要件外，尚應符合法規範之體系及目的，遵守一般有效之
    經驗及論理法則等法原則，亦即應兼顧裁量之外部及內部性
    ，如非顯然有裁量逾越或裁量濫用之違法情事，自不得任意
    指摘為違法，此亦為最高法院歷年多起判例所宣示之原則（
    最高法院80年台非字第473號判例、75年台上字第7033號判
    例、72年台上字第6696號判例、72年台上字第3647號判例意
    旨可資參照）。關於量刑之裁量權，乃憲法所保障法官獨立
    審判之核心，法院行使此項裁量權，亦非得以任意或自由為
    之，仍應受一般法律原理原則之拘束，即仍須符合法律授權
    之目的、法律秩序之理念、國民法律感情及一般合法有效之
    慣例等規範，尤其應遵守比例原則及平等原則之意旨，否則
    即可能構成裁量濫用之違法（最高法院86年度台上字第7655
    號判決意旨亦可參照）。亦即如非有裁量逾越或裁量濫用之
    明顯違法情事，自不得擅加指摘其違法或不當，即使上級法
    院對下級法院裁量權之審查，亦應同此標準，此不僅在保障
    法官不受任何制度外之不當干涉，更保障法官不受制度內的
    異質干涉，此方符憲法第80條所宣示獨立審判之真義。本院
    審理結果認為：原審判決於量刑時，已審酌被告並無任何前
    科，素行尚可，其與告訴人毗鄰而居，本應和睦相處，竟不
    顧他人居家安寧，於凌晨時分施放鞭炮，擾人清夢，不得入
    眠，復無視告訴人好言規勸，一時惱怒，憤而踹踢告訴人上
    址住處大門玻璃，所為至無足取，且迄今猶未與告訴人達成
    和解，賠償告訴人因此所受之損害，難認有悛悔之實據，惟
    念及被告於犯罪後已坦認不諱，態度非惡，兼衡告訴人所受
    財產上損害尚屬輕微，所受之身體傷害亦非嚴重，及被告祇
    有高職畢業之學歷，智識程度不高，並參酌檢察官請求量處
    被告拘役20日尚稱允當等一切情狀，就被告所為上開毀損他
    人物品犯行，在法定刑之範圍內，量處拘役20日，如易科罰
    金，以新臺幣1千元折算1日，核符前述憲法比例原則及平等
    原則之要求，原審刑罰裁量權之行使實無違法不當之處，量
    刑尚屬妥適，故可認本件之上訴人之上訴意旨並無理由。綜
    上所述，本件上訴意旨既無理由，原判決又無違法或不當之
    處，依法應予駁回。
據上論斷，應依刑事訴訟法第455條之1第1項、第3項、第364條
、第368條、第373條，判決如主文。
本案經檢察官乙○○到庭執行職務
中    華    民    國    98    年    8     月    19    日
                  刑事第二庭  審判長法  官  李水源
                                    法  官  蔡慧雯
                                    法  官  盧亨龍
以上正本證明與原本無異。
本件不得上訴。
                                    書記官  姚佳華
中    華    民    國    98    年    8     月    20    日


司法院資訊處製作；財團法人民間司法改革基金會備份。
